【裁判字號】    89,訴,856
【裁判日期】    890911
【裁判案由】    給付價金
【裁判全文】
臺灣臺中地方法院民事裁定                    八十九年度訴字第八五六號
      原      告  六大工程顧問有限公司
      法定代理人  黃世榮
      訴訟代理人  吳光陸  律師
                  楊傳珍  律師
                  廖瑞鍠  律師
      被      告  鼎順工程股份有限公司  設台北市○○路○段五一號一二樓之三
      法定代理人  吳振堵      .
      訴訟代理人  楊仲傑  律師
右當事人間請求給付價金事件，本院判決如左：
      主    文
本件移送臺灣台北地方法院。
    理      由
一、按訴訟之全部或一部，法院認為無管轄權者，依原告聲請或依職權以裁定移送其
    管轄法院，民事訴訟法第二十八條第一項定有明文。
二、按因契約涉訟者，如經當事人定有債務履行地，得由該履行地之法院管轄，民事
    訴訟法第十二條定有明文。此乃民事訴訟法關於因契約涉訟特別審判籍之規定，
    是項約定雖不以書面或明示為必要，即言詞或默示為之，亦非法所不許，惟仍必
    須當事人間有約定債務履行地之意思，始有該條之適用。而管轄權之有無，雖為
    受訴法應職權調查之事項，惟當事人對此訴訟成立要件之舉証責任仍不因而免除
    。
三、經查本件依兩造簽定之工程合約書所載，原告所負完成承攬工作物之債務，其履
    行地為臺中市○○路，就此一債務，依民事訴訟法第十二條規定，本院固有管轄
    權。惟本件係原告主張依承攬之法律關係，請求被告給付工程款新台幣七十萬五
    千五百二十五元，就該債務原告亦主張被告所負工程款債務之履行地，係在本院
    轄區，而認本院有管轄權，已屬誤解（參照民事訴訟法第十二條之立法理由兩造
    。再查上開合約中，並未約定有債務履行地；原告之法定代理人雖稱：「簽約當
    時是未約定領款地點及方式，後來我與謝明賢（被告公司之特別助理）再特別約
    定」，惟此已為被告所否認，且証人謝明賢亦到庭証稱：「當初定契約就工程款
    的給付沒有約定…，我並未就領款方式與原告再約定」；再依原告所聲請傳訊之
    証人即原告公司會計何靜宜到庭之証述，亦僅只証明原告公司之前所領之款項係
    在被告公司台中辦公室領得，仍無法証明兩造就工程款項債務已約定履行地確為
    台中。原告既未能就其所主張兩造曾約定以台中為債務履行地之事實舉証証明，
    揆諸前揭說明，自難認原告所主張本院為契約履行地之法院為可採。茲因被告營
    業所係設台北市○○路○段五一號十二樓之三，依民事訴訟法第二條第二項規定
    ，自應由臺灣台北地方法院管轄。原告向無管轄權之本院起訴，顯係違誤，爰依
    職權將本件移送於該管轄法院。
四、依首開法條裁定如主文。
中      華      民      國    八十九    年      九      月    十一    日
                                     臺灣臺中地方法院民事第三庭
~B法   官  涂秀玲
右正本證明與原本無異。
如對本裁定不服，得於收到後十日內提出抗告。
中      華      民      國    八十九    年      九      月    十一    日
~B書記官  王麗麗


司法院資訊處製作；財團法人民間司法改革基金會備份。
